【裁判字號】    92,上易,1509
【裁判日期】    920731
【裁判案由】    竊佔
【裁判全文】
臺灣高等法院刑事判決                          九十二年度上易字第一五０九號
    上  訴  人  臺灣桃園地方法院檢察署檢察官
    被      告  甲○○
                丙○○
                乙○○
右上訴人因被告竊佔案件，不服臺灣桃園地方法院九十年度易字第二九號，中華民國
九十二年三月十一日第一審判決（起訴案號：臺灣桃園地方法院檢察署八十九年度偵
續字第三一號），提起上訴，本院判決如左：
    主      文
上訴駁回。
    事實及理由
一、本案經本院審理結果，認第一審判決被告甲○○共同意圖為自己不法之利益，而
    竊佔他人之不動產，處拘役貳拾日，如易科罰金，以參佰元折算壹日；丙○○共
    同意圖為自己不法之利益，而竊佔他人之不動產，處拘役貳拾日，如易科罰金，
    以參佰元折算壹日；又意圖為自己不法之利益，而竊佔他人之不動產，處有期徒
    刑參月，如易科罰金，以參佰元折算壹日，均緩刑貳年；認事用法及量刑均無不
    當，應予維持，並引用第一審判決書記載之事實、證據及理由。另又判決乙○○
    無罪，亦核無不當，應予維持，並引用第一審判決書記載之證據及理由。（如附
    件）
二、檢察官循告訴人狀請徒以原審量刑過輕而指摘原判決不當，惟查，原審判決已分
    別審酌被告甲○○之素行尚佳、係因無化糞池可用而予竊佔之犯罪動機、目的、
    手段、竊佔之面積不大、所生危害、迄今尚未與告訴人和解及犯罪後之態度等一
    切情狀，以及被告丙○○亦係因無化糞池可用、將棺木木材、喪葬用品放置他人
    空屋及土地上分別予以竊佔、竊佔之面積、所生之危害，業與告訴人達成和解、
    將佔用之物品於偵查中即予清除回復原狀，犯後態度等一切情狀，詳予說明其依
    刑法第五十七條量刑之斟酌事項，本於其職權之行使，所為上開科刑，既未偏離
    情理或經驗法則，即難謂有何量刑過輕之可言；復又說明被告丙○○因一時失慮
    ，偶罹刑典，且與告訴人達成和解，告訴人並表示不予追究，並將土地回復原狀
    返還告訴人，其經此次刑之宣告後，應知所警惕而無再犯之虞，因認暫不執行其
    刑為當，予以宣告緩刑二年，用啟自新；所為對被告丙○○緩刑之宣告，亦非無
    理。上訴意旨徒以量刑之輕重為指摘之事由，並無可取。
三、再者，被告乙○○係經原審判決無罪，上訴意旨亦以量刑過輕為由而指摘，此部
    分容有誤會，此外，上訴意旨亦無隻言片語指出原審判決乙○○無罪有何不當或
    違法，徒託空言，顯無可採。綜上，本件對被告三人之上訴均無理由，應予駁回
    。
據上論斷，應依刑事訴訟法第三百七十三條、第三百六十八條，判決如主文。
本案經檢察官田炳麟到庭執行職務。
中      華      民      國    九十二    年      七      月    三十一    日
                              台灣高等法院刑事第十二庭
                                    審判長法  官  劉  景  星
                                          法  官  陳  博  志
                                          法  官  陳  志  洋
右正本證明與原本無異。
不得上訴。
                                          書記官  蔡  佩  珊
中      華      民      國    九十二    年      八      月      一      日


司法院資訊處製作；財團法人民間司法改革基金會備份。
